臺灣新北地方法院刑事判決
111年度審交易字第77號
公  訴  人  臺灣新北地方檢察署檢察官
被      告  龔展榮


上列被告因公共危險案件，經檢察官提起公訴（110年度偵字第3
0600號），被告於本院準備程序進行中，就被訴事實為有罪之陳
述，經本院告知簡式審判程序之旨，並聽取當事人之意見後，裁
定依簡式審判程序審理，判決如下：
　　主　文
龔展榮駕駛動力交通工具，而有吐氣所含酒精濃度達每公升零點
二五毫克以上情形，累犯，處有期徒刑陸月，併科罰金新臺幣參
萬元，有期徒刑如易科罰金，罰金如易服勞役，均以新臺幣壹仟
元折算壹日。
　　事　實
一、龔展榮明知服用酒類後，將使其駕駛車輛之注意力降低，反
    應能力趨緩，危害其本身及其他用路人之行車安全，竟於民
    國110年8月5日20時至22時許，在新北市○○區○○街000號4樓
    住處內飲用酒類後，仍於翌（6）日16時40分許，在其吐氣
    所含酒精濃度仍達每公升0.25毫克以上之狀態下，騎乘車號
    000-0000號普通重型機車於道路上行駛。嗣於同日16時42分
    許，龔展榮騎乘上開機車行經新北市○○區○○○街00號前時，
    為警攔檢盤查，經警於同日16時50分許，測得其呼氣酒精濃
    度為每公升0.52毫克，而查悉上情。
二、案經新北市政府警察局三重分局報告臺灣新北地方檢察署檢
    察官偵查起訴。
　　理　由
一、按除被告所犯為死刑、無期徒刑、最輕本刑為3年以上有期
    徒刑之罪或高等法院管轄第一審案件者外，於第一次審判期
    日前之準備程序進行中，被告先就被訴事實為有罪之陳述時
    ，審判長得告知被告簡式審判程序之旨，並聽取當事人、代
    理人、辯護人及輔佐人之意見後，裁定進行簡式審判程序，
    刑事訴訟法第273條之1第1項定有明文。經核本件被告所犯
    係死刑、無期徒刑、最輕本刑為3年以上有期徒刑以外之罪
    ，其於準備程序中就被訴之事實為有罪陳述，經法官告知簡
    式審判程序之旨，並聽取公訴人及被告之意見後，本院爰依
    首揭規定，裁定改依簡式審判程序進行審理，合先敘明。
二、上揭犯罪事實，業據被告龔展榮於警詢、偵查及本院審理時
    均坦承不諱，復有新北市政府警察局吐氣酒精濃度檢測程序
    暨拒測法律效果確認單、酒精測定紀錄表、新北市政府警察
    局舉發違反道路交通管理事件通知單影本各1份（見偵卷第2
    3頁、第25頁、第27頁）附卷可資佐證，足認被告前開自白
    均與事實相符，應可採信。本件事證明確，其犯行堪以認定
    ，應依法論科。
三、論罪科刑：
　㈠被告行為後，刑法第185條之3業於111年1月28日修正公布，
    於同年月30日生效施行。修正前刑法第185條之3第1項第1款
    規定：「駕駛動力交通工具而有下列情形之一者，處2年以
    下有期徒刑，得併科20萬元以下罰金：一、吐氣所含酒精濃
    度達每公升零點二五毫克或血液中酒精濃度達百分之零點零
    五以上。」，修正後該條文則規定：「駕駛動力交通工具而
    有下列情形之一者，處3年以下有期徒刑，得併科30萬元以
    下罰金：一、吐氣所含酒精濃度達每公升零點二五毫克或血
    液中酒精濃度達百分之零點零五以上。」，經比較修正前後
    之規定，可知刑法第185條之3第1項之法定刑有所提高，自
    以修正前之規定較有利於被告，依刑法第2條第1項前段之規
    定，本件應適用被告行為時即修正前刑法第185條之3第1項
    之規定處斷。
　㈡核被告所為，係犯修正前刑法第185條之3第1項第1款駕駛動
    力交通工具而吐氣所含酒精濃度達每公升0.25毫克以上罪。
　㈢被告前因酒後駕車之公共危險案件，經本院以108年度審交易
    字第154號判處有期徒刑6月確定，於109年1月8日執行完畢
    等情，有臺灣高等法院被告前案紀錄表1份在卷可參，其於
    受有期徒刑之執行完畢後，5年以內故意再犯本件有期徒刑
    以上之罪，為累犯，應依刑法第47條第1項之規定加重其刑
    。又被告上開前案犯罪紀錄與本案罪名及犯罪類型相同，並
    無應予量處最低法定本刑之情形，則依累犯規定加重其刑，
    尚不至於發生罪刑不相當之情形，而與司法院釋字第775號
    解釋意旨無違，附此敘明。
　㈣爰審酌被告前於①101年間因酒後駕車之公共危險案件，經本
    院以101年度交簡字第4905號判處罰金新臺幣8萬元確定；②1
    04年間因酒後駕車之公共危險案件，經本院以104年度交簡
    字第4958號判處有期徒刑3月，併科罰金1萬元確定；③106年
    間因酒後駕車之公共危險案件，經本院以106年度交簡字第3
    962號判處有期徒刑4月確定；④106年間因酒後駕車之公共危
    險案件，經臺灣士林地方法院以106年度湖交簡字第815號判
    處有期徒刑5月確定；⑤106年間因酒後駕車之公共危險案件
    ，經同法院以107年度士交簡字第3號判處有期徒刑5月確定
    ；⑥108年間因酒後駕車之公共危險案件，經本院以108年度
    審交易字第154號判處有期徒刑6月確定，此有前開被告前案
    紀錄表可參，竟未能記取教訓，本次又於服用酒類後呼氣酒
    精濃度達每公升0.52毫克之狀態下，仍心存僥倖，執意駕車
    於道路上行駛，危害公眾往來行車安全，顯見被告全然無視
    法律禁令，殊值非難，惟念其犯後坦承犯行，態度尚稱良好
    ，及本次犯罪並未肇生交通事故，而未對他人之生命、身體
    、財產法益造成具體實害，兼衡被告國中畢業之智識程度，
    自陳現擔任柏油路鋪設指揮人員，離婚，須扶養祖母，經濟
    狀況勉持之生活情形（見被告個人戶籍資料、本院卷第42頁
    ）等一切情狀，量處如主文所示之刑，並諭知有期徒刑易科
    罰金及罰金易服勞役之折算標準。
據上論斷，應依刑事訴訟法第273條之1第1項、第299條第1項前
段，判決如主文。
本案經檢察官陳建良提起公訴，檢察官林亭妤到庭執行職務。
中　　華　　民　　國　 111　　年　　 3　　月　　18　　日
　　　　　　　　　刑事第二十三庭　法　官　藍海凝
上列正本證明與原本無異。
如不服本判決，應於判決送達後20日內敘明上訴理由，向本院提
出上訴狀 (應附繕本) ，上訴於臺灣高等法院。其未敘述上訴理
由者，應於上訴期間屆滿後20日內向本院補提理由書「切勿逕送
上級法院」。
　　　　　　　　　　　　　　　　　書記官　羅婉嘉
中　　華　　民　　國　 111　　年　　 3　　月　　18　　日
附錄本案論罪科刑法條全文：
修正前中華民國刑法第185條之3
駕駛動力交通工具而有下列情形之一者，處2年以下有期徒刑，
得併科20萬元以下罰金：
一、吐氣所含酒精濃度達每公升零點二五毫克或血液中酒精濃度
     達百分之零點零五以上。
二、有前款以外之其他情事足認服用酒類或其他相類之物，致不
     能安全駕駛。
三、服用毒品、麻醉藥品或其他相類之物，致不能安全駕駛。
因而致人於死者，處3年以上10年以下有期徒刑；致重傷者，處1
 年以上7年以下有期徒刑。
曾犯本條或陸海空軍刑法第54條之罪，經有罪判決確定或經緩起
訴處分確定，於五年內再犯第1項之罪因而致人於死者，處無期
徒刑或5年以上有期徒刑；致重傷者，處3年以上10年以下有期徒
刑。